臺灣新北地方法院板橋簡易庭民事簡易判決
111年度板簡字第879號
原      告  羅珮瑜  
被      告  高正和  

訴訟代理人  張寧洲律師
複代理人    邱翊森律師
上列當事人間請求給付互助金事件，於中華民國111年12月2日言
詞辯論終結，本院判決如下：
    主 文
被告應給付原告新臺幣344,000元，及自民國110年12月10日起至
清償日止，按年息百分之五計算之利息。
訴訟費用由被告負擔。
本判決得假執行。但被告如以新臺幣344,000元為原告預供擔保
，得免為假執行。
    事實及理由
一、原告主張:兩造於民國108年8月15日前約定，由被告出面參
    與支付命令卷第15頁所示的合會(下稱本件合會，合會契約
    內容節略如附表一所示)，會金由兩造共同分擔，若得標，
    則標到的款項亦由兩造均分，惟被告於110年5月15日標到此
    合會之款項新臺幣(下同)688,000元後，未依照兩造約定將
    金額均分給原告，爰依照兩造間之契約，請求被告給付344,
    000元予原告，及自110 年12月10日起至清償日止，按年息5
    %計算之利息。
二、被告抗辯:合會契約的內容已經載明參與者是被告，故合會
    與原告無關，並聲明:原告之訴駁回。
三、兩造不爭執事項:
    被告有參與如支付命令卷第15頁所示的合會。
四、本件兩造爭執事項為㈠、兩造間是否有約定本件合會的會金
    由兩造共同支出，得標款項由兩造均分？㈡若有，則原告的
    請求有無理由？本院說明如下:
㈠、兩造間應有本件合會的會金由兩造共同支出、得標價款由兩
    造均分的約定:
１、本件合會的會金為20,000元，而截至原告得標，每期的標金
    均為2,000元，此有本件合會的契約書附卷可參(支付命令卷
    第15頁)，可見在未得標前，參與者每期所需要繳納的金額
    為18,000元，每期的金額若係由2個人平均分擔繳納，則每
    個人每期應分擔的金額為9,000元。
２、依照原告所提出其與被告的Line對話擷圖，被告多次向原告
    提及如「9,000」、「會標2,000」、「會錢9,000」、「9,0
    00元已收」之字眼(節略如附表二所示)，兩造間顯然係有平
    均分擔會錢的協議，若真如被告所辯，本件合會與原告無關
    ，那原告何以多次向表示此開詞語?其大可自行繳納會款，
    根本不用向原告提及上開詞語，更不用說出「9,000元已收
    」之字眼，且原告亦確實有將每期9,000元的款項匯予被告(
    本院卷第157-199頁)，是被告所辯，顯然與常情不符，無從
    採信。
３、又原告主張被告所得標金為688,000元，曾透過Line向原告表
    示「總標金:688,000元÷2=344,000元」(完整訊息如附表三
    所載)，更足徵兩造間應有平均分擔標金、所得價款之協議
    ，此方符合社會常見的權利、義務互相對應之理，若真如被
    告所辯，本件合會與原告無關，則等同原告每月需要負擔繳
    納會金的義務，但卻沒有分配得標金的權利，顯然與常情不
    合，亦與附表三所示的對話內容不符，被告辯稱，實不足採
    。
４、綜合上述，本院認為兩造間應有本件合會的會金由兩造共同
    支出、得標價款由兩造均分的約定。
㈡、既然本院已經認定兩造間就本件合會有平分支出、得標價款
    之協議，則原告依據兩造間的契約關係，向被告請求得標價
    款之一半即344,000元，為有理由。
五、綜上，原告依據兩造間契約關係，請求被告給付344,000元
    及自110年12月10日起(即支付命令送達至被告戶籍地即住所
    之翌日；本院卷第95頁)至清償日止，按週年利率5%計算之
    利息，為有理由，應予准許。
六、本件係依民事訴訟法第427條第1項規定適用簡易訴訟程序所
    為被告敗訴之判決，依同法第436條第2項、第389條第1項第
    3款，應依職權宣告假執行。並依同法第436條第2項、第392
    條第2項規定，依職權酌定相當金額，使被告能預供擔保而
    免為假執行。
七、本件事證已臻明確，兩造其餘之攻擊防禦方法及所提證據，
    於判決結果不生影響，爰不一一論列，併此敘明。又當事人
    於言詞辯論終結後所提出之主張或證據，既為言詞辯論終結
    後提出，本院無從予以審酌。復當事人並無聲請再開辯論之
    權，故當事人聲請再開時，不必就其聲請予以裁判(最高法
    院28年渝抗字第173號民事裁判意旨參照)，併予說明。
八、訴訟費用負擔之依據：民事訴訟法第78條。
中　　華　　民　　國　　111 　年　　12　　月　　13　　日
    　　　　　　　　　　　臺灣新北地方法院板橋簡易庭
                              法  官  沈易
以上正本係照原本作成。
如不服本判決，應於送達後20日內，向本庭（新北市○○區○○路0
段00巷0號）提出上訴狀並表明上訴理由，如於本判決宣示後送
達前提起上訴者，應於判決送達後 20日內補提上訴理由書（須
附繕本）。如委任律師提起上訴者，應一併繳納上訴審裁判費。
中　　華　　民　　國　　111 　年　　12　　月　　13　　日
                              書記官  劉美蘭

附表一:
會首:高桂木  手機:(略) 1.本互助會於108年8月15日收會首款。108年9月15日開標；111年8月15日結束。 2.會金20,000元整 底標金2,000元整。 3.標會時間:每月15號中午1點30分整開標(逾時不候，不另行通知)。 4.標會地點:北市○○街000巷0號 5.請於開標後2日內匯款。 備註:被告得標日期為110年5月15日(除會首外，第21標，標金2000元)。 證據資料出處:支付命令卷第15頁 

附表二:
編號 被告於Line中對原告所述內容 證據出處 1 新會9000 本院卷第87頁 2 新會9000 本院卷第89頁 3 會標0000-00號標 本院卷第91頁 4 會標0000-00號標 本院卷第95頁 5 會錢9000 本院卷第97頁 6 會錢9000 本院卷第99頁 7 會錢9000 本院卷第101頁 8 會錢9000 本院卷第103頁 9 會錢9000 本院卷第105頁 10 會錢9000 本院卷第107頁 11 會錢9000 本院卷第109頁 12 15日會標2千，阿裡17號 本院卷第113頁 13 會錢18000 本院卷第115頁 14 會錢18000 本院卷第117頁 15 11月會錢31號陳OO標，9000元已收 本院卷第135頁 16 12月會錢9000元，瑜交 本院卷第143頁 備註 本院卷第87-155仍有眾多相類似訊息，因篇幅甚多，故不逐一羅列  

附表三:
110/05/15標會抽到高正和 死會月付20,000元到111/08/15止 16活會X18,000元=288,000元 20死會x20,000元=400,000元 總標金:688,000元÷2:344,000元 備註: 得標款項的計算方式為(會金-標金)x活會之人數+會金x(死會人數+會首1人之人數)，以本件為例，本件合會契約共37人，被告在第21期得標，等於還剩16個活會人數，死會人數加計會首1人則為20人，則得標款項計算式為(20,000-2,000)x16+(20,000)x20=688,000元，此即為得標價款。